Inventaris van het archief van het Fonds Zomerpostzegels, 1947-1992
Nationaal Archief, Den Haag
- DOCUMENTATIE, 4
  - Verzameling krantenartikelen en foto's, betreffende de landelijke projecten, 1965, 1968-1977, 1979-1983, 1985, de provinciale projecten 1965-1975, 1977-1986, en de projecten in de Overzeese Rijksdelen 1967, 1968, 1980-1981, 1983-1984, 1986, 1965-1986; 327
    Zie ook inv.nrs. 277-279.
  - Zomerzegelpost, een eigen uitgaven, 1966-1971; 328; 17 afleveringen
  - Pro-fil, een uitgave van de PTT, waarin de zomerpostzegels beschreven worden, 1981-1982, 1984-1988, 1991; 329; 11 afleveringen
  - Persmap ter gelegenheid van de viering van het 30-jarig jubileum in de Nieuwe Kerk te Amsterdam, 1983; 330; 1 hechtmap
  - Maximumkaarten en andere prentbriefkaarten uitgegeven door het Fonds Zomerpostzegels, 1959-1992; 331
    Incompleet.
  - Affiches van de Stichting, 1957-1989; 332-334; 3 rollen
    - 1957, 1965-1967, 332
    - 1980-1982, 333
    - 1987-1989, 334
  - Affiches van de Stichting Filatelie, waarop o.a. zomerpostzegels afgebeeld staan, z.j; 335; 1 rol